臺灣桃園地方法院刑事判決　　　　　　　94年度訴字第1235號
公　訴　人　臺灣桃園地方法院檢察署檢察官
被　　　告　甲○○
　　　　　　　　　　（另案於台灣桃園監獄執行中）
選任辯護人　余樹田律師
上列被告因違反槍砲彈藥刀械管制條例案件，經檢察官提起公訴
（94年度偵字第10739 號），本院判決如下：
    主  文
甲○○未經許可，持有可發射子彈之改造手槍，累犯，處有期徒
刑年陸月，併科罰金新台幣陸萬元；罰金如易服勞役，以銀元
佰元即新台幣玖佰元折算壹日。扣案之改造手槍貳支（槍枝管
制編號：0000000000號、0000000000號；
各含彈匣壹個）均沒收。
    事  實
一、甲○○前因贓物案件，經台灣板橋地方法院以九十二年度易
    字第一三四一號判決，處有期徒刑五月確定，並於民國九十
    二年十二月十五日易科罰金執行完畢（構成累犯）；再因槍
    砲、施用毒品等案件，甫經本院先後於九十三年五月二十七
    日，以九十三年度訴字第二一四號判決，處有期徒刑一年二
    月，併科罰金新台幣六萬元確定；並於九十三年九月十日，
    以九十三年度桃簡字第一二四五號判決，處有期徒刑六月確
    定（已於九十四年六月一日入監合併執行中）。詎仍不知悔
    改，明知未經許可不得持有可發射金屬或子彈具有殺傷力之
    改造手槍，竟於九十四年四月二十日某時許（起訴書未列明
    日期，應予補充），在桃園縣桃園市來來百貨對面某玩具模
    型店附近，向某不詳姓名、年籍人士，以每支槍枝新台幣（
    下同）四千五百元之價格，共九千元之代價，購入仿ＦＮ廠
    一九一０型半自動手槍製造之玩具手槍換裝土造金屬槍管而
    成之改造手槍二支（槍枝管制編號：0000000000
    號、0000000000號，各含彈匣一個）而持有之。
    嗣於九十四年六月一日一時三十分許，在同縣桃園市○○街
    一０四號前，為警查獲，並扣得上開具殺傷力之改造手槍二
    支、不具殺傷力之改造子彈一顆。
二、案經桃園縣政府警察局桃園分局移送臺灣桃園地方法院檢察
    署檢察官偵查起訴。
    理  由
一、上揭犯罪事實，業據被告甲○○於警詢、檢察官偵訊及本院
    審理中坦承不諱，並有扣案之槍、彈照片三張附卷及改造玩
    具手槍二支、不具殺傷力之改造子彈一顆扣案可稽。上開扣
    案之改造手槍二支（槍枝管制編號：0000000000
    號、0000000000號，各含彈匣一個），經送內政
    部警政署刑事警察局鑑定結果，均認係仿ＦＮ廠一九一０型
    半自動手槍製造之玩具手槍換裝土造金屬槍管而成之改造手
    槍，機械性能良好，可擊發適用子彈，認均具有殺傷力，有
    該局九十四年六月十三日刑鑑字第０九四００八九七二五號
    槍彈鑑定書一份附槍枝照片六張在卷足憑。再被告於本院審
    理中坦承：以每支槍枝四千五百元之價格，共九千元之代價
    ，於桃園市○○路與中山東路口某玩具模型店附近，購入上
    開改造手槍二支等語，與其於檢察官偵訊中所供述相符。惟
    被告所稱係於上開地點之華山玩具店內購買云云，此與其警
    詢、偵訊即本院準備程序所述尚有差異，且卷內並無該華山
    商店人員參與改造、販賣扣案玩具手槍之具體證據，且該商
    店若屬合法玩具模型店，當無販賣任何違禁槍彈之理，而被
    告為警查獲時並經查扣子彈一顆（不具殺傷力，詳下述），
    且於審理亦坦承：伊要到山上擺東西在前面打、玩射擊之用
    等語（本院卷第三三頁參照），是扣案之槍、彈，當屬被告
    於該地點附近向不詳姓名人士一併購買後持有，且買入時扣
    案手槍二支已改造完畢，始符事實，是被告此部分所稱尚無
    可採。又本件為警查獲所扣上開子彈一顆，認係土造子彈（
    直徑約七點五ＭＭ金屬彈頭），經實際試射，無法擊發，認
    不具殺傷力，有上開刑事警察局鑑驗通知書一紙及照片一張
    在卷足憑。揆諸上開說明，被告持有之上揭子彈即與槍砲彈
    藥刀械管制條例第四條第一項第二款所規範之具殺傷力之彈
    藥有別，合應敘明。被告上揭自白，核與卷內積極證據相符
    ，洵堪採信。是被告本件確有非法持有改造槍枝之行為，事
    證明確，犯行堪以認定，應予依法論科。
二、按改造具殺傷力之玩具手槍，為槍砲彈藥刀械管制條例第四
    條第一項第一款所列管之槍炮，屬違禁物。次按槍砲彈藥刀
    械管制條例已於民國九十四年一月二十六日經修正公布，並
    於同年一月二十八日施行在案，本件被告未經許可無故持有
    上開槍枝，係在同條例修正施行之後，自應適用新法規定處
    斷，尚無依刑法第二條第一項但書比較新舊法之問題。核被
    告甲○○所為，係犯槍砲彈藥刀械管制條例第八條第四項之
    未經許可持有可發射子彈具有殺傷力之改造手槍罪。再被告
    一次持有改造手槍二支，仍應論以一非法持有改造手槍罪責
    ，尚非同法第五十五條之想像競合犯。又被告前因贓物案件
    ，經台灣板橋地方法院以九十二年度易字第一三四一號判決
    ，處有期徒刑五月確定，並於九十二年十二月十五日易科罰
    金執行完畢，有同署刑案查註紀錄表、台灣高等法院被告前
    案紀錄表各一件附卷足參，其於五年以內再犯本件有期徒刑
    以上之罪，依刑法第四十七條，為累犯，應依法加重其刑。
    爰審酌被告有多次前科，且值青壯，不思戳力正業，竟鋌而
    走險，公然攜槍外出，對於人身安全、社會治安可能造成之
    危害不輕，暨其犯罪之動機、目的、手段，犯罪時所受之刺
    激及其品行、生活狀況、智識程度為高中畢業、犯罪所生之
    損害，及犯後坦承犯行，態度尚可等一切情狀，量處如主文
    所示之刑，並予併科罰金；而併科罰金部分，並諭知易服勞
    役之折算標準，以資懲儆。
三、至扣案之仿ＦＮ廠一九一０型半自動手槍製造之改造玩具手
    槍二支（槍枝管制編號：0000000000號、000
    0000000號，各含彈匣一個），為被告所買入持有，
    業經其供承在卷，並經鑑定具有殺傷力，且屬違禁物，已如
    上述，依刑法第三十八條第一項第一款規定，併應諭知均沒
    收。另槍砲彈藥刀械管制條例第四條第一項第二款及第十二
    條就子彈已定義為供各式槍砲所使用，應以具殺傷力為要件
    ，雖具子彈外形，仍應以具備供各式槍砲所使用者，方屬違
    禁物，始在沒收之列。扣案之改造子彈一顆，既屬土造子彈
    ，且經鑑定不具殺傷力，則非屬同條例第四條第一項第二款
    所列管之彈藥，爰不予宣告沒收，附此敘明。
據上論斷，應依刑事訴訟法第299 條第1 項前段，槍砲彈藥刀械
管制條例第8 條第4 項，刑法第11條前段、第47條、第42條第2
項、第38條第1 項第1 款，罰金罰鍰提高標準條例第2 條，現行
法規所定貨幣折算新臺幣條例第2 條，判決如主文。
本案經檢察官張啟聰到庭執行職務。
中　　華　　民　　國　　94　　年　　8 　　月　　24　　日
                  刑事第四庭  審判長法　官　陳世宗
                                    法  官  楊晴翔
                                    法  官  李昆南
以上正本證明與原本無異。
如不服本判決，應於判決書送達之翌日起10日內，以書狀敘明理
由，向本院提出上訴狀（應附繕本）。
                                書記官　郭中明
中　　華　　民　　國　　94　　年　　8　　月　　24 　　日
附錄本案論罪科刑主要法條：
槍砲彈藥刀械管制條例第8 條
未經許可，製造、販賣或運輸鋼筆槍、瓦斯槍、麻醉槍、獵槍、
空氣槍或第四條第一項第一款所定其他可發射金屬或子彈具有殺
傷力之各式槍砲者，處無期徒刑或五年以上有期徒刑，併科新臺
幣一千萬元以下罰金。
未經許可，轉讓、出租或出借前項所列槍枝者，處五年以上有期
徒刑，併科新臺幣一千萬元以下罰金。
意圖供自己或他人犯罪之用，而犯前二項之罪者，處無期徒刑或
七年以上有期徒刑，併科新臺幣一千萬元以下罰金。
未經許可，持有、寄藏或意圖販賣而陳列第一項所列槍枝者，處
三年以上十年以下有期徒刑，併科新臺幣七百萬元以下罰金。
第一項至第三項之未遂犯罰之。
（以新台幣三元折算銀元一元）
